【裁判字號】    97,交簡上,103
【裁判日期】    980109
【裁判案由】    過失傷害
【裁判全文】
臺灣屏東地方法院刑事判決           97年度交簡上字第103號
上  訴  人  臺灣屏東地方法院檢察署檢察官
上  訴  人
即  被  告  甲○○
選任辯護人  孫智仁律師
上列上訴人因過失傷害案件，不服本院97年度交簡字第632 號，
中華民國97年7 月17日第一審刑事簡易判決（97年度偵字第3501
號），提起上訴，本院判決如下：
    主  文
上訴駁回。
甲○○緩刑貳年，並應於本判決確定之日起陸個月內向被害人乙
○○支付新台幣陸拾萬元之損害賠償金額。
    事實及理由
一、本案經合議庭審理結果，認第一審判決被告犯過失傷害罪，
    ，並依道路交通管理處罰理條例第86條第1 項規定，量處有
    期徒刑5 月，如易科罰金，以新台幣（下同）2,000 元折算
    1 日，認事、用法及量刑均無不當，應予維持，爰引用第一
    審判決書記載之事實、證據及理由（如附件）。
二、本件檢察官以原判決量刑過輕，而被告則以原審量刑過重為
    由，分別提起上訴。惟查原審量刑所依之刑法第284 條第1
    項前段之過失傷害罪，其法定刑為6 月以下有期徒刑、拘役
    或500 元以下罰金，原判決審酌被告素行、過失程度、告訴
    人所受之傷害、雖承認犯罪但尚未與告訴人成立和解及刑之
    加減事由等一切情狀，量處有期徒刑5 月，並依其資力、社
    會地位各節諭知易科罰金之折算標準，其認事用法並無不當
    ，量刑亦稱妥適，並無過重或過輕之情，本件兩造之上訴均
    無理由，應予駁回。
三、末查被告前未曾因故意犯罪受有期徒刑以上刑之宣告，有台
    灣高等法院被告前案紀錄表附卷可稽，其因一時疏失因而肇
    事致人受傷，經此刑之宣告，已足促其日後小心駕駛，而無
    再犯之虞，且其於本院審理時已同意賠償60萬元，告訴人之
    法定代理人對此金額雖有歧見，但可見被告有相當之和解意
    願；是以，本院斟酌各情，認被告所受之宣告刑以暫不執行
    為適當，爰併諭知緩刑2 年，以啟自新。又被告既已表示願
    賠償60萬元，本院就此不爭執之金額，爰依刑法第74條第2
    項第3 款之規定，諭知被告應於本判決確定之日起6 個月內
    賠償之，若其不遵期履行，當可撤銷本件緩刑之宣告。至其
    餘有爭議之賠償金額，自應另循民事訴訟定之，尚與本件主
    文第2 項所示內容，不生牴觸，附此指明。
四、據上論斷，應依刑事訴訟法第455 條之1 第1 項、第3 項、
    第368 條、第373 條，刑法第74條第1 項第1 款、第2 項第
    3款，判決如主文。
本案經檢察官簡志祥到庭執行職務
中    華    民    國    98    年    1     月    9     日
                  交通法庭    審判長法  官   黃國永
                                    法  官   翁世容
                                    法  官   劉怡孜
以上正本證明與原本無異。
不得上訴。
中華民國刑法第284條
（過失傷害罪）
因過失傷害人者，處 6 月以下有期徒刑、拘役或 5 百元以下罰金
，致重傷者，處1 年以下有期徒刑、拘役或5 百元以下罰金。
中    華    民    國    98    年    1     月    9     日
                                     書記官   唐淑嫻


司法院資訊處製作；財團法人民間司法改革基金會備份。
